# 请问交易后A公司属于共同控制吗

提问人：原来你就在这里 时间：2018-01-27 14:13:04
【案例】 A公司是上市公司，其拥有的资产、负债构成业务。2×13年 10 月，A公司与B公司进行重大资产重组：B公司以其持有的C公司和D公司100%股权注入A公司；A公司向B公司定向增发股份 2 亿股。2×14年 10 月完成C、D公司股权过户手续，股权持有人变更为A公司；2×14年 12 月A公司完成变更注册资本的工商变更登记手续。2×14年 10 月 30 日重组完成后B公司持有A公司33.3%的股份，成为A公司第一大股东。 A公司实施本次重大资产重组前后股本结构如表所示。
股东名称 本次重组前 本次重组后 股份数量 持股比例 股份数量 持股比例 B公司 ― ― 2亿 33.3%（2/6） E公司 1.8亿 45% 1.8亿 30%（1.8/6） 其他股东* 2.2亿 55% 2.2亿 36.7% 合 计 4 亿 100% 6亿 100%（*其他股东数量众多且非常分散，单个股东最高持股比例未超过3%。因此，在本次重组前，E公司是A公司的控股股东）。
问题：判断A公司收购C公司和D公司股权的交易所属的企业合并类型。 解析：交易前，E公司为A公司的控股股东，B公司是C和D公司的控制人。根据同一控制下企业合并的定义，参与合并的A公司、C公司和D公司在合并前分别受E公司和B公司控制，不属于受同一方最终控制的情况，故不属于同一控制下企业合并。 交易后，A公司持有C公司和D公司100%的股权，B公司持有A公司33.3%，E公司持有A公司30%。此时，由于B公司和E公司分别持有A公司超过30%的股权，在没有其他特殊约定的情况下，B公司和E公司都不能控制A公司。根据反向购买的定义，交易后，法律上的母公司（A公司）并未转为被C和D公司的原股东（B公司）控制，故不属于反向购买。 　　根据非同一控制下企业合并的定义，A公司和C、D公司在企业合并之前分别由不同的公司所控制，故其属于非同一控制下企业合并。

回答人：chenyiwei
如果不考虑其他特殊因素，则不算共同控制，A对于B和E而言都是联营企业。因为B和E的持股比例接近，但双方并无一致行动协议，其中任何一方提出的关于A公司相关活动的议案，只需获得足够多的小股东支持即可在股东大会上通过，无需B和E股东作出一致行动。